【裁判字號】    91,易,2222
【裁判日期】    920113
【裁判案由】    竊盜
【裁判全文】
臺灣板橋地方法院刑事判決                        九十一年度易字第二二二二號
    公  訴  人  臺灣板橋地方法院檢察署檢察官
    被      告  己○○  男  三.
右列被告因竊盜案件，經檢察官提起公訴（九十一年度偵字第一三四五三號）及移送
併辦（九十一年度偵字第一四三六○號、第一四八四二號），本院判決如左：
    主  文
己○○連續攜帶兇器竊盜，累犯，處有期徒刑柒月。
扣案之鐵鋸板壹支沒收。
    事  實
一、己○○前於民國（下同）八十九年間因竊盜案件，經臺灣臺北地方法院以八十九
    年度易字第六○二號判處有期徒刑七月，緩刑五年，緩刑期內付保護管束確定，
    嗣因檢察官聲請撤銷緩刑，經本院以八十九年度撤緩字第九七號裁定撤銷其上開
    緩刑之宣告確定後，於九十年八月二十九日執行完畢。又其罹有精神分裂病，有
    幻聽、妄想之症狀，現實感甚差，為精神耗弱之人。其意圖為自已不法之所有，
    並基於概括之犯意，連續有如下之竊盜行為：
（一）於九十一年六月二十八日晚上十一時許，在臺北縣板橋市○○○路○段七十一
      號前，見乙○○所有車牌號碼ＫＳＴ－六六三號重型機車之鑰匙未取下，即徒
      手發動機車電門而竊取乙○○所有之上開機車，得手後於當日騎乘該車至臺北
      縣板橋市○○街五五巷內時，又以其向位於臺北縣板橋林家花園附近之某機車
      行所借用，客觀上足以對人之身體、生命構成威脅，可供兇器使用之螺絲起子
      ，竊取丙○○所有，放置於臺北縣板橋市○○街五十五巷內之車牌號碼ＦＳＣ
      －八七一號重型機車之車牌一面，得手後隨即將竊得之ＦＳＣ－八七一號車牌
      懸掛於其竊得之上開ＫＳＴ－六六三號機車上。嗣於九十一年七月二十四日上
      午四時許，己○○騎乘上開機車至臺北縣永和市○○路○段九巷口，為警查獲
      。
（二）又於九十一年八月一日凌晨二時許，在臺北縣永和市○○路○段，利用甲○○
      未將機車鑰匙取下之際，竊取甲○○所有，車牌號碼ＨＵ八─一九二號機車一
      部；復於九十一年八月一日上午九時三十分許，在臺北縣板橋市○○街四十六
      巷十六號一樓，因見大門未鎖，即開門進入（無故侵入住宅部分，未據告訴）
      竊取丁○○所有之金牌二面（約價值新臺幣（下同）二千元），得手後為丁○○發現報警當場查獲。
（三）再於九十一年七月十二日下午四時許、九十一年七月二十二日上午十二時許、
      九十一年八月十日下午三時許，連續在臺北縣板橋市○○街一五九號慈濟宮內
      ，以其所有客觀上足以對人之身體、生命構成威脅，可供兇器使用之鐵鋸板，
      在鐵鋸板上沾黏口香糖，再伸入香油筒內之方式，竊取香油筒內之金錢。其於
      九十一年七月十二日下午四時許竊得一千八百元、九十一年七月二十二日上午
      十二時許則竊得慈濟宮負責人庚○○置於香油筒內之玩具假鈔一千元卷一張、
      二千元卷二張、九十一年八月十日下午二時二十分許則於將鐵鋸板放入香油筒
      內，而著手於竊盜行為時，當場為慈濟宮人員發現報警查獲而未遂，並扣得己○○所有之鐵鋸板一支。
二、案經臺北縣政府警察局永和分局、海山分局先後報請臺灣板橋地方法院檢察署檢
    察官偵查起訴及移送併辦。
    理  由
一、右揭犯罪事事實，業據被告己○○於警訊時及偵審中坦承不諱，核與被害人乙○○、丙○○、丁○○、庚○○及被害人甲○○之母戊○○於警訊及本院審理中所
    指訴之失竊情節大致相符，並有贓物認領保管單五紙及鐵鋸板一支扣案可稽，事
    證明確，被告竊盜犯行洵堪認定。
二、查螺絲起子係屬尖刺狀之金屬製品，鐵鋸板為成鋸齒狀之金屬製品，有持以行兇
    之可能，客觀上均足以對人之身體、生命造成危險，自屬兇器之一。核被告己○○所為，係犯刑法第三百二十條第一項之竊盜罪、第三百二十一條第一項第三款
    之攜帶兇器竊盜罪、第三百二十一條第一項第三款、第二項之攜帶兇器竊盜未遂
    罪。公訴人起訴之犯罪事實（即前開犯罪事實（一）後段部分），認被告應依刑
    法第三百二十條第一項之竊盜罪處斷，尚有未洽，惟起訴之基本犯罪事實相同，
    爰依法變更起訴法條。另公訴人移送併辦部分（即前開犯罪事實（二）、（三）
    部分），與本件已起訴部分有刑法上連續犯之裁判上一罪關係，依審判不可分之
    法理，本院自應併予審理。被告先後多次竊盜犯行，時間緊接，所犯係犯罪構成
    要件相同之罪，顯係基於概括犯意為之，應依刑法第五十六條連續犯之規定，論
    以情節較重之刑法第三百二十一條第一項第三款攜帶兇器竊盜一罪，並加重其刑
    。又被告前於八十九年間因竊盜案件，經臺灣臺北地方法院以八十九年度易字第
    六○二號判處有期徒刑七月，緩刑五年，緩刑期內付保護管束確定，嗣因檢察官
    聲請撤銷緩刑，經本院以八十九年度撤緩字第九七號裁定撤銷其上開緩刑之宣告
    確定後，於九十年八月二十九日執行完畢，有臺灣高等法院檢察署刑案紀錄簡覆
    表在卷可稽，其於有期徒刑執行完畢後，五年內再犯有期徒刑以上之本罪，為累
    犯，應依刑法第四十七條規定，加重其刑，並遞加重之。又被告前於八十九年四
    月二十五日起至九十一年八月八日止，四次因精神病在亞東紀念醫院精神科住院
    治療，診斷有精神分裂病，而被告為本案行為時，雖其幻聽、妄想症狀並不明顯
    ，但現實感甚差，為精神分裂病之負向症狀，已達精神耗弱程度一節，業經本院
    函請亞東紀念醫院對被告進行精神鑑定屬實，有該院九十一年十一月十一日精神
    鑑定報告書一份在卷可憑，足見被告行為時屬精神耗弱者，爰依刑法第十九條第
    二項之規定，減輕其刑。又被告之刑同時有加重及減輕，依法先加後減之。爰審
    酌被告之犯罪動機、目的、手段、犯罪所得及被告犯後態度等一切情狀，量處如
    主文所示之刑。扣案鐵鋸板一支，為被告所有，供犯罪所用之物，業據其供明在
    卷，爰依刑法第三十八條第一項第二款併予宣告沒收。
據上論斷，應依刑事訴訟法第二百九十九條第一項前段、第三百條，刑法第五十六條
、第三百二十一條第一項第三款、第四十七條、第十九條第二項、第三十八條第一項
第二款，罰金罰鍰提高標準條例第一條前段、第二條，判決如主文。
本案經檢察官陳炎辰到庭執行職務
中    華    民    國       九十二      年      一      月      十三     日
                                     臺灣板橋地方法院刑事第四庭
                                         法  官    白  光  華
右正本證明與原本無異
如不服本判決應於送達後十日內向本院提出上訴狀
                                         書記官     劉  怡  君
中    華    民    國       九十二      年      一      月       十三    日
附錄本案論罪科刑法條全文
中華民國刑法第三百二十一條
犯竊盜罪而有左列情形之一者，處六月以上、五年以下有期徒刑：
一  於夜間侵入住宅或有人居住之建築物、船艦或隱匿其內而犯之者。
二  毀越門扇、牆垣或其他安全設備而犯之者。
三  攜帶兇器而犯之者。
四  結夥三人以上而犯之者。
五  乘火災、水災或其他災害之際而犯之者。
六  在車站或埠頭而犯之者。
前項之未遂犯罰之。


司法院資訊處製作；財團法人民間司法改革基金會備份。
